【裁判字號】    89,訴易,37
【裁判日期】    890630
【裁判案由】    侵權行為損害賠償
【裁判全文】
臺灣高等法院臺中分院民事判決      八十九年度訴易字第三七號
      原      告  乙○○
      被      告  甲○○
右當事人間侵權行為損害賠償事件，提起刑事附帶民事訴訟，經本院刑事庭移送前來
，本院判決如左：
      主      文
被告應給付原告新臺幣萬元及自民國八十八年十二月十一日起至清償日止按年息百
分之五計算之利息。
原告其餘之訴駁回。
訴訟費用由被告負擔。
原告假執行之聲請駁回。
      事      實
甲、原告方面：
  一、聲明：求為判決：被告給付原告新臺幣（下同）三十萬元，及自起訴狀繕本送
      達被告翌日起至清償日止，按年息百分之五計算之利息，並願供擔保請准宣告
      假執行。
  二、陳述：
    (一)被告為管理臺中市○○路○段三四五巷檸檬樹社區之和諧建築物維護股份有限
      公司（下稱和諧公司）之總經理，原告為檸檬樹社區管理委員會之財務委員，
      該社區於八十八年八月七日召開會議，以和諧公司於八十八年二月初起至七月
      底實際無派任組長至社區服務、未善盡管理之責致遺失社區財產椅子五十張、
      桌子一張及未製作社區公設財產清冊等事由，決議對和諧公司七月份請款十四
      萬七千元，扣除其中四萬七千元，即先給付十萬元予該公司，竟引起被告不滿
      ，於八十八年八月十日下午一時三十分許，原告自外返回該社區大廳時，被告
      即質問原告為何扣款，原告相應不理欲返回住處，被告竟出拳毆打原告，致原
      告受有左下巴三×五公分、左上唇○‧五×○‧五公分、前頸二×一公分、前
      胸六×三公分之瘀腫傷。
    (二)原告受此傷害後，精神亦有損害，現仍處於恐懼中，爰依民法第一百八十四條
      、第一百九十五條之規定，請求被告賠償原告精神損害三十萬元。
乙、被告方面：
  一、聲明：求為判決：原告之訴駁回。
  二、陳述：原告為管委會財委，利用職務威脅被告，管理員亦受其控制，管理員亦
      證稱被告僅打原告一拳，當時情形並非原告所述。
丙、本院依職權調閱臺灣臺中地方法院八十八年度自字第一○三六號卷宗。
    理      由
一、原告起訴主張：被告係管理臺中市○○路○段三四五巷檸檬樹社區之和諧公司總
    經理，伊為該社區管理委員會之財務委員，因和諧公司管理不善，經社區管理委
    員會決議就該公司八十八年七月份請款中予以留扣四萬七千元，竟引起被告不滿
    ，於八十八年八月十日下午一時三十分許，原告自外返回該社區大廳時，被告即
    質問伊為何扣款，伊相應不理欲返回住處，被告竟出拳毆打伊，致伊受有左下巴
    三×五公分、左上唇○‧五×○‧五公分、前頸二×一公分及前胸六×三公分之
    瘀腫傷之傷害。致伊精神亦有損害，現仍處於恐懼中。爰依侵權行為之法律規定
    ，求為被告賠償原告精神損害三十萬元及自起訴狀繕本送達被告翌日起至清償日
    止，按年息百分之五計算利息之判決。被告則以：原告為管委會財委，利用職權
    威脅被告，管理員亦受其控制，管理員亦證稱被告僅打原告一拳，當時情形並非
    原告所述等語，資以抗辯。
二、經查原告所主張其在上開時地因故受被告毆打受傷害之事實，經本院依職權調閱
    臺灣臺中地方法院八十八年度自字第一○三六號卷宗，被告坦稱有毆打被告之行
    為，並經在場管理員黃捷證述在卷，亦有診斷證明書為證，堪認為實在。又被告
    因本件傷害罪，經臺灣臺中地方法院以八十八年度自字第一○三六號判處拘役二
    十日，亦有判決書可考，被告之抗辯，尚難採信，其不法侵害原告之身體，堪以
    認定。
三、按因故意或過失，不法侵害他人之權利者，負損害賠償責任；又不法侵害他人之
    身體者，被害人雖非財產上之損害，亦得請求賠償相當之金額，民法第一百八十
    四條第一項、第一百九十五條第一項定有明文。原告受有上開傷害，其精神上受
    有痛苦，請求上訴人賠償精神慰撫金三十萬元，本院斟酌原告從事服飾業，月入
    約十萬元，被告為管理公司總經理，月薪二萬元之身分、地位、年齡（兩造均為
    四十餘歲），且原告之傷已痊癒，為其所是承等情，認原告請求金額，顯屬過高
    ，應予核減為三萬元。
四、從而，被上訴人本於侵權行為之法律關係，請求上訴人賠償損害，於三萬元及自
    起訴狀繕本送達翌日即八十八年十二月十一日起至清償日止，按年息百分之五計
    算之法定遲延利息，核無不合，應予准許。原告超出上開部分請求，難謂正當，
    應予駁回。至原告請求願供擔保請准宣告假執行，就其勝訴部分，因所命給付金
    額未逾新臺幣一百萬元，不得上訴第三審，一經本院判決，即告確定，是核無必
    要；至於敗訴部分，假執行之聲請已失依據，均應駁回。
據上論斷，本件原告之訴為一部有理由，一部無理由，依民事訴訟法第七十九條但書
，判決如主文。
中      華      民      國    八十九    年      六      月    三十      日
~B1民事第五庭審判長法  官  陳滿賢
~B2                法  官  林松虎
~B3                法  官  許武峰
右為正本係照原本作成。
不得上訴。
~B                書記官  李妍嬅
中      華      民      國    八十九    年      七      月      一      日
                                                                        Ｈ


司法院資訊處製作；財團法人民間司法改革基金會備份。
